【裁判字號】    95,中交簡上,354
【裁判日期】    950922
【裁判案由】    公共危險
【裁判全文】
臺灣臺中地方法院刑事判決         95年度中交簡上字第354號
上  訴  人  臺灣臺中地方法院檢察署檢察官
被      告  甲○○
                    巷11號
上列上訴人因被告犯公共危險案件，不服本院臺中簡易庭九十五
年度中交簡字第七三三號中華民國九十五年五月十八日第一審簡
易判決（聲請簡易判決處刑案號：臺灣臺中地方法院檢察署九十
五年度偵字第四二九四號），提起上訴，本院判決如下：
    主    文
上訴駁回。
    犯罪事實及理由
一、本案經本院合議庭審理結果，認第一審簡易判決認事用法及
    量刑均無不當，應予維持，並引用臺灣臺中地方法院檢察署
    檢察官聲請簡易判決處刑書及本院第一審判決書記載之事實
    、證據及理由（如附件）。
二、檢察官上訴意旨略以：被告甲○○酒後駕車經測得呼氣酒精
    濃度為每公升○‧五三毫克，濃度甚高，行車具有高度危險
    性，且於事發當時同時撞傷五名行人，嚴重危及用路人之生
    命安全，原審量處拘役四十日，尚屬過輕等語。
三、按刑之量定，係實體法上賦予法院得自由裁量之事項，倘其
    未逾越法律所規定之範圍，又未明顯違背正義，即不得任意
    指摘為違法。本件原審量刑時，已審酌檢察官上訴意旨所提
    及之事項，而量處罪刑，經核並未逾越法律所規定之範圍，
    且被告為警到場查獲後所測得之呼氣酒精濃度係每公升○‧
    五三毫克，經換算被告於肇事時之呼氣酒精濃度僅達每公升
    ○‧五九毫克（計算式為：0.53mg/l+0.52mg/l ×1.166HR=
    0.59mg/l），至被告固因飲用酒類駕車肇事，並造成被害人
    黃俊儒、鐘志逢、林俊傑、陳震宇及陳鈞等五人受傷，然被
    告此部份過失傷害犯行業據被害人於檢察官偵查中撤回告訴
    ，是原審就被告飲用酒類不能安全駕駛部分量刑亦無明顯違
    背正義，檢察官仍執前詞指摘原判決不當，其上訴無理由，
    應予駁回。
四、又被告行為時，刑法第四十一條第一項前段規定：「犯最重
    本刑為五年以下有期徒刑以下之刑之罪，而受六個月以下有
    期徒刑或拘役之宣告，因身體、教育、職業、家庭之關係或
    其他正當事由，執行顯有困難者，得以一元以上三元以下折
    算一日，易科罰金。」，而被告行為時之易科罰金折算標準
    ，修正前罰金罰鍰提高標準條例第二條前段（現已刪除）規
    定，就其原定數額提高一百倍折算一日，則被告行為時易科
    罰金之折算標準，應以銀元三百元即新臺幣九百元折算一日
    。惟九十五年七月一日修正公布施行之刑法第四十一條第一
    項前段則規定：「犯最重本刑為五年以下有期徒刑以下之刑
    之罪，而受六個月以下有期徒刑或拘役之宣告，得以新臺幣
    一千元、二千元、三千元折算一日，易科罰金。」，比較新
    舊法規定，以行為時之折算標準較有利於行為人，自應依刑
    法第二條第一項前段之規定，適用行為時之法律。原審雖未
    及比較適用，然上訴本院後，經比較新舊法，行為後之法律
    並非較有利於行為人，仍應適用行為時法，是原審適用行為
    時法即無不當，自不構成撤銷原判決之原因。
據上論斷，應依刑事訴訟法第四百五十五條之一第一項、第三項
、第三百七十三條、第三百六十八條，刑法第二條第一項前段，
判決如主文。
中    華    民    國    95    年     9    月    22    日
                  刑事第六庭    審判長法  官  簡源希
                                      法  官  鄧敏雄
                                      法  官  戴博誠
上正本證明與原本無異。
本件不得上訴。
                                      書記官  鄭淑英
中    華    民    國    95    年     9    月    22    日
【附錄本案論罪科刑法條】
刑法第一百八十五條之三：
服用毒品、麻醉藥品、酒類或其他相類之物，不能安全駕駛動力
交通工具而駕駛者，處一年以下有期徒刑、拘役或三萬元以下罰
金。


司法院資訊處製作；財團法人民間司法改革基金會備份。
